【裁判字號】    89,上易,102
【裁判日期】    890216
【裁判案由】    偽造文書
【裁判全文】
臺灣高等法院高雄分院刑事判決          八十九年度上易字第一二號
    上  訴  人
    即  被  告  乙○○
右上訴人因偽造文書案件，不服臺灣高雄地方法院八十八年度易字第三六三三號中華
民國八十八年十一月三十日第一審判決（起訴案號：臺灣高雄地方法院檢察署八十八
年度偵字第一七一九七號），提起上訴，本院判決如左：
      主      文
上訴駁回。
      事實及理由
一、本案經本院審理結果，認第一審判決認事用法及量刑均無不當，應予維持。並引
    用第一審判決書記載之事實、證據及理由。（如附件）
二、原審因依刑法第二十八條、第二百十二條、第四十七條、第三十八條第一項第二
    款、罰金罰鍰提高標準條例第一條前段之規定，並審酌被告犯罪之一切情狀，量
    處被告有期徒刑一年，扣押變造丙○○之國民身分證上被告之照片一張，係被告
    所有，供變造（原審此部分誤為偽造，係屬誤載，應予更正）特種文書罪所用之
    物，已經被告供述在卷，依刑法第三十八條第一項第二款規定併宣告沒收。及
    甲丙○○之變造國民身分證一張（不含被告之照片），係真品，非被告所有，又
    非違禁物，自不得宣告沒收。認事用法，核無不合，量刑亦屬妥適，被告上訴意
    旨，以原審量刑過重，指摘原判決不當，為無理由，應予駁回。
三、據上論結，應依刑事訴訟法第三百六十八條、第三百七十三條，判決如主文。
本案經檢察官邱榮藏到庭執行職務。
中    華    民    國     八十九     年       二       月     十六       日
                              臺灣高等法院高雄分院刑事第九庭
                                  審判長法官  張甲松
                                        法官  張盛喜
                                        法官  任森銓
右正本證甲與原本無異。
不得上訴。
                                      書記官  張文斌
中    華    民    國     八十九     年       二       月     十八       日
附錄  本判決論罪科刑法條：
刑法第二百十二條
偽造、變造護照、旅券、免許證、特許證及關於品行、能力、服務或其他相類之證書
、介紹書，足以生損害於公眾或他人者，處一年以下有期徒刑，拘役或三百元以下罰
金。
                                                                        Ｂ
附件
臺灣高雄地方法院刑事判決                        八十八年度易字第三六三三號
    公  訴  人  臺灣高雄地方法院檢察署檢察官
    被      告  乙○○  男四十五歲（民國○○○年○月○日生）
                        住台中市○○區○○路十二號四樓（另案在台灣高雄監獄
                        高雄分監執行中）
                        身分證統一編號：Ｎ一0000000號
右列被告因偽造文書案件，經檢察官聲請簡易判決處刑（八十八年度偵字第一七一九
七號），經本院高雄簡易庭認不宜依簡易判決處刑，移送本院刑事庭，本院判決如左
：
    主  文
乙○○共同變造國民身分證，足以生損害於公眾及他人，累犯，處有期徒刑壹年。
變造之丙○○國民身分證上乙○○之照片壹張，沒收。
    事  實
一、乙○○於民國七十九年間因偽造文書案件，經台灣高等法院台中分院判處有期徒
    刑九月確定，於八十五年十二月二十六日執行完畢，又於八十六年間因偽造文書
    案件，經台灣台中地方法院判處有期徒刑十月確定，未到案執行，依法通緝中，
    猶不知悔改，為逃避警方之查緝，復於八十七年七月間某日，在台中市某地，與
    不詳姓名約四十餘歲之男子基於共同變照證件之犯意聯絡，以新台幣五千元之代
    價，由乙○○提供其照片，該不詳姓名男子負責在丙○○名義之國民身分證上換
    貼乙○○之照片後，交付乙○○準備供遇警臨檢時蒙混使用，足以生損害於公眾
    及丙○○，迄八十八年七月七日十九時四十分許，乙○○在高雄縣鳳山市○○路
    四三三巷一二O號為警查獲，經警在其身上查獲上開變造之丙○○國民身分證一
    張。
二、案經高雄市政府警察局移送臺灣高雄地方法院檢察署檢察官偵查起訴。
    理  由
一、右揭事實業被告乙○○於警訊時及偵審中供承不諱，並有丙○○之國民身分證一
    張在卷可稽，該國民身分證經送法務部調查局鑑定結果，係真品，惟其上照片曾
    遭換貼，有該局八十八年十一月五日八八陸二字第八八O八一九三一號鑑定通知
    書一紙可證，罪證甲確，被告之犯行已堪認定。
二、按國民身分證係關於品行、能力、服務等類似之證書，核被告換貼國民身證之照
    片所為，係觸犯刑法第二百十二條變造特種文書罪。換貼本件國民身分證照片之
    不詳姓名男子年約四十歲，已經被告供承在卷，被告與該四十餘歲之不詳姓名男
    子就上開犯行，有犯意聯絡及行為分擔，均為共同正犯。被告於民國七十九年間
    因偽造文書案件，經台灣高等法院台中分院判處有期徒刑九月確定，於八十五年
    十二月二十六日執行完畢，又於八十六年間因偽造文書案件，經台灣台中地方法
    院判處有期徒刑十月確定，經通緝查獲，現正執行中，有其刑案資料查註紀錄表
    在捲可稽，其受有期徒刑執行完畢後，五年以內再犯有期徒刑以上之罪，為累犯
    依刑法第四十七條規定加重其刑。審酌被告之品行不佳、犯罪之動機、目的在逃
    避警方查緝、所犯之情節、犯罪後坦承犯行等一切情狀，量處如主文所示之刑，
    扣案變造丙○○之國民身分證上被告之照片一張，係被告所有，供犯偽造特種文
    書罪所用之物，已經被告供述在卷，依刑法第三十八條第一項第二款規定併宣告
    沒收，至丙○○之變造國民身分證一張（不含被告之照片），係真品，非被告所
    有，又非違禁物，自不得宣告沒收。
據上論斷，應依刑事訴訟法第四百五十二條、第二百九十九條第一項前段，刑法第二
十八條、第二百十二條、第四十七條、第三十八條第一項第二款、罰金罰鍰提高標準
條例第一條前段，判決如主文。
中  華      民      國    八  十  八 年    十一  月      三十       日
                                  臺灣高雄地方法院刑事第二庭
                                      法  官   宋 甲 中
右為正本，係照原本作成，證甲與原本無異。
如不服本判決，應於送達後十日內，向本院提出上訴狀。
                                      書記官   胡 淑 芳
中    華    民    國      八  十  八    年   十一     月    三十    日
附錄本判決論罪之法條：
刑法第二百十二條
偽造、變造護照、旅券、免許證、特許證及關於品行、能力、服務或其他相類之證書
、介紹書，足以生損害於公眾或他人者，處一年以下有期徒刑，拘役或三百元以下罰
金。


司法院資訊處製作；財團法人民間司法改革基金會備份。
